Esdras David Santiago Alvarado

22 años.

Tel: 4714-9079

Correo electrónico: santiagoesdras501@gmail.com



HABILIDADES

- Soporte técnico.
- Diagnóstico y resolución de fallas de hardware y software
- Instalación y configuración de sistemas operativos
- Configuración de periféricos
- Conocimientos básicos en instalación de equipos de red
- Manejo básico de cableado estructurado
- Manejo básico de redes LAN
- Conocimientos básicos de ciberseguridad
- Mantenimiento e instalación de equipos audiovisuales
- Manejo básico de sistemas de videovigilancia
- Gestión de requerimientos de TI
- Automatización básica con electrónica

OBJETIVO PROFESIONAL

Integrarme a una organización donde pueda desarrollarme en el área de Tecnologías de la Información, combinando mi experiencia en soporte, redes, desarrollo, infraestructura y audiovisuales, con mi formación en Electrónica Industrial. Aunque no domino todas las tecnologías, cuento con bases sólidas que me permiten aprenderlas y aplicarlas eficazmente

EXPERIENCIA

Lugar TrefraGroup

Periodo 23-10-2021 – 26-02-2022

Labor Desempeña el puesto de técnico de sistemas, desde el área de mantenimientos

preventivos y correctivos a mobiliario como lo son impresoras, Workstation, computadoras y equipos de red, área de instalación reparación y mantenimiento de cámaras de seguridad, haciendo desde cableados hasta reparación de los

equipos para la empresa Trefragroup S.A.

Lugar Universidad Rafael Landívar

Periodo 13-06-2022 - Actualmente

Labor Técnico de soporte y audiovisuales en institución universitaria, encargado del mantenimiento, reparación y configuración de equipos de cómputo, atención y

soporte a usuarios (personal administrativo, docente y estudiantil), instalación de software y canalización de requerimientos al área de TI. En el área audiovisual, he realizado instalación, ajuste y mantenimiento de equipos para eventos, incluyendo proyectores, consolas, interfaces de audio y micrófonos (inalámbricos, de diadema, solapa y podio), tanto en oficina como en campo.

FORMACIONES ADICIONALES E INTERESES

2020

CCNA 1 Cisco Networking. Centro Educativo Técnico Laboral Kinal

2020

Curso de reparación y mantenimiento de equipo de cómputo. Centro Educativo Técnico Laboral Kinal.

CONOCIMIENTOS AUTODIDACTAS

- Linux
- Cableado estructurado
- Audio y Video (Nivel básico/intermedio): Experiencia en la instalación, configuración v mantenimiento de sistemas de audio v video
- Conocimiento en la operación de mezcladoras, amplificadores, micrófonos y sistemas de proyección, así como la identificación y resolución de problemas técnicos en sistemas audiovisuales
- Conocimiento en el manejo de herramientas y software básicos de edición de audio y video, y en la calibración de equipos para optimizar la experiencia audiovisual

ESTUDIOS

- Perito en Electrónica Industrial y Automatización Centro Educativo Técnico Laboral Kinal Periodo: 2019 - 2021
- Ingeniería en Informática y Sistemas (3er semestre) Universidad Rafael Landívar Periodo: Actualmente

REFERENCIAS

PERSONALES

- Luis Eduardo Solorzano Ruiz Técnico de audiovisuales Tel: 4029 5027
- Jeffrey André Tepeu Castellanos Perito Contador Tel: 5963 2211
- Rebeca Saraí de León Secretaria Bilingüe Tel: 5125 1841

LABORALES

- Luis Eduardo Solorzano Ruiz Coordinador departamento de audiovisuales
 - Tel: 3573 6375
- José Cocón Técnico de sistemas Tel: 4645 5452
- Marvin Gallardo Técnico de sistemas en jefe